

Marley Walter ASSOH APONG

Développeur web

marlexapong90@gmail.com

https://marleyapong.github.io

+237 6 55 37 14 20

🏠 japoma Douala

O Douala, Yaounde

@amatutoriel

@Marley Apong

@MarleyApong

À propos

Développeur web depuis 3 ans, je sais me démarquer par mon leadership et mon sens de la communication. Mon expérience m'a aussi appris à m'adapter sans cesse puisque le milieu des technologies de l'information est en constante évolution. Je cherche à rejoindre votre entreprise afin de partager avec vous mon savoir-faire et ma passion pour les TI.

Diplômes et Formations

Licence en Génie logiciel

Depuis octobre Institut Universitaire des Technologies Ndogbong

Douala-Cameroun

Bts en Génie logiciel

D'octobre 2022 à Institut Universitaire du Golfe de guinée Pk8 juillet 2023 Douala-Cameroun

Attestation de fin de formation en développement web (Wordpress, Bootstrap)

De juillet 2022 à septembre Group BBP Ndokoti Doula-2022 Cameroun

Attestation de fin de formation en maintenance des sytèmes informatiques

De juin 2018 à août LT Computer Service Akwa Douala-2018 Cameroun

Expériences professionnelles

Développeur Full stack

Depuis décembre 2023 All Hights Corp Douala, Akwa
Pour cette mission il est question de mettre sur pied un site une application web pour la gestion des commandes et des enquêtes dans des restaurants. A noter que l'application ne pas qu'une seule entreprise. J'ai utilisé ici, React Js et Express Js tant pour le front et pour backend; je vous épargne les détails. La démo est déja disponible https://marleyapong.github.io/customer-space-client/mais je fais actuellement des tests.

Né le 24/01/2003

Camerounais

Télétravail ou présentiel

Célibataire

Langues

Espagnol

Anglais

Français

Atouts

Gestion du stress

Sens du travail

Esprit d'équipe

Références

Kuete LIBHERE

Entrepreneur, All Height liberhekuete@allhcorp.com, +237 656 015 981

Expériences professionnelles

Développeur frontend

De juin 2023 à juillet 2023 **Projet personnel** Douala, Akwa
Dans mes début d'apprentissage avec React Js, j'ai eu à coder des sites dont un site E-commerce. Le lien en ligne
https://marleyapong.github.io/resto, et celui du repository
https://github.com/MarleyApong/resto. Ce projet m'a beacoup
inspiré pour d'autres projets car après celui-ci qui était un peu lent au chargement des pages à cause du choix des images trop lourdes, j'ai pu choisir des meilleurs images et moin lourdes pour les furtures projets

Développeur front-end

Depuis septembre 2023 All Heights Corp Akwa Douala-Cameroun
Développement d'une application front-end
https://github.com/MarleyApong/frontend-school-master avec React
js qui intérragira avec une api Spring boot de gestion pour le contrôle
de pension dans un établissement scolaire (Tankou)

Développeur full-stack

De janvier 2023 à avril 2023 **Group BBP** Ndokoti Douala-Cameroun Developpement d'une application web de gestion d'une microfinance cas : de l'entreprise BAI-FINANCE avec php https://github.com/MarleyApong/bai-finance-v2.1

Développeur Back-end

D'octobre 2022 à décembre 2023 Action IEC Douala-Cameroun Développement d'une API pour la gestion d'un site de blog. J'avais pour tâche de mettre sur pied un Dashboard pour l'ajout, suppression et le traitement des articles avec php.

Développeur full-stack

D'avril 2023 à juin 2023 **SA'A Djamen** Douala-Cameroun Développement d'un site pour la récupération des informations sur les futurs étudiant(e)s pour la semaine des métiers. Les informations stockées dans une base de données pour traitement avec php; Bootstrap.

Compétences Informatique

EXPRESS JS

7/10

REACT JS

8/10

JQUERY

5/10

BOOTSTRAP

6/10

РНР

7/10

JAVASCRIPT

7/10

Centres d'intérêt

Loisirs

Visionner, surfer, Programmer.

Voyages

Cameroun (Bafoussam, Edéa).

Sport

Jeux vidéo, football

Compétences Informatique

SASS

8/10

CSS

7/10

HTML

8/10